【裁判字號】    98,審訴,3559
【裁判日期】    981013
【裁判案由】    毒品危害防制條例
【裁判全文】
臺灣高雄地方法院刑事判決            98年度審訴字第3559號
公  訴  人  臺灣高雄地方法院檢察署檢察官
被      告  甲○○
上列被告因違反毒品危害防制條例案件，經檢察官提起公訴（98
年度毒偵字第4706號），被告於本院準備程序進行中，為有罪之
陳述，經本院合議庭裁定由受命法官獨任改依簡式審判程序審理
，並判決如下：
    主  文
甲○○施用第一級毒品，處有期徒刑柒月。扣案第一級毒品海洛
因壹包（驗後淨重零點零參公克捌及含海洛因之包裝袋壹個），
沒收銷燬之。
    事  實
一、甲○○前因施用毒品案件，經本院以民國95年度毒聲字第17
    81號裁定送觀察勒戒後，認有繼續施用毒品傾向，再經本院
    以96年度毒聲字第169 號裁定令入戒治處所施以強制戒治，
    於96年12月5 日停止戒治釋放執行完畢，並經臺灣高雄地方
    法院檢察署檢察官於96年12月13日以96年度戒毒偵字第429
    號不起訴處分確定。猶不知戒絕毒癮，明知海洛因係毒品危
    害防制條例第2 條第2 項第1 款所明定之第一級毒品，不得
    持有、施用，竟於上開強制戒治釋放執行完畢後5 年內，復
    基於施用第一級毒品海洛因之犯意，於98年7 月29日上午10
    時30分許，在其位於高雄縣彌陀鄉○○路2 巷3 號住處內，
    以將海洛因摻水後，置入針筒注射手臂血管之方式，施用海
    洛因1 次。嗣於98年7 月30日上午11時40分許，在高雄縣永
    安鄉維新村光明10巷與保安路交岔路口，經警對其所駕駛車
    號LK-0175 號自小客車盤查，當場在駕駛座後方踏墊上目視
    發現毒品，乃扣得第一級毒品海洛因1 包，經徵得其同意採
    集尿液送驗，檢驗結果呈嗎啡陽性反應，而知悉上情。
二、案經高雄縣政府警察局岡山分局報告臺灣高雄地方法院檢察
    署檢察官偵查起訴。
    理  由
一、本件被告甲○○所犯係死刑、無期徒刑、最輕本刑為3 年以
    上有期徒刑以外之罪，其於準備程序中，就被訴事實為有罪
    之陳述，經本院告知簡式審判程序之旨，並聽取檢察官及被
    告之意見後，合議庭裁定由受命法官獨任進行簡式審判程序
    ，合先敘明。
二、上開事實，業據被告於偵訊、本院審理時坦承不諱（見警卷
    第3頁、偵卷第6頁、本院卷第22、30頁）。且經警採集其尿
    液送台灣檢驗科技股份有限公司檢驗結果，被告尿液呈嗎啡
    陽性反應，有高雄縣政府警察局岡山分局永安分駐所偵辦毒
    品案件嫌犯尿液採證檢驗對照表、檢體監管記錄表、尿液採
    驗同意書、台灣檢驗科技股份有限公司濫用藥物尿液檢驗報
    告可稽（見警卷第15至17頁、偵卷第8 頁）。爰審酌：(一)
    氣相層析質譜儀（GC／MS）乃目前就藥物篩檢結果必須進一
    步確認時最常採用之確認方法，因此在良好的操作條件之下
    ，以氣相層析質譜儀作藥物及其代謝物之定性及定量分析，
    幾乎不會有偽陽性反應產生，業經行政院國軍退除役官兵輔
    導委員會台北榮民總醫院於83年4 月7 日以（83）北總內字
    第03059 號函示明確。(二)海洛因係嗎啡經化學合成之半人
    工合成品，毒性倍於嗎啡，其經吸食或施打入人體，經新陳
    代謝作用又分解成嗎啡，故海洛因在進入人體後，均以嗎啡
    型態排於尿液中，故於吸食或施打海洛因者尿液中，可檢出
    嗎啡陽性反應，業經憲兵司令部80年5 月7 日以（80）鑑驗
    字第1746號函示明確。從而，被告尿液經以氣相層析質譜儀
    鑑驗後，結果呈嗎啡陽性反應，已如前述，是依前開函示意
    旨，被告自白核與事實相符。又被告前因施用毒品案件，經
    本院以95年度毒聲字第1781號裁定送觀察勒戒後，認有繼續
    施用毒品傾向，再經本院以96年度毒聲字第169 號裁定令入
    戒治處所施以強制戒治，於96年12月5 日停止戒治釋放執行
    完畢，並經臺灣高雄地方法院檢察署檢察官於96年12月13日
    以96年度戒毒偵字第429 號不起訴處分確定之事實，有臺灣
    高等法院被告前案紀錄表在卷可憑。是被告於上開強制戒治
    釋放執行完畢後5 年內，再犯本罪，應依法論科。從而，本
    案事證明確，被告犯行堪予認定。
三、核被告所為，係犯毒品危害防制條例第10條第1 項之施用第
    一級毒品罪。被告持有第一級毒品之行為，已為其後施用之
    高度行為所吸收，不另論罪。爰審酌被告前經強制戒治釋放
    執行完畢，猶不思戒除毒癮，顯見其並無堅定戒癮之意志，
    惟念其行為尚未危害他人及其犯後能坦承犯行，態度尚稱良
    好等一切情狀，量處如主文所示之刑；至檢察官求予量處有
    期徒刑1 年，略嫌過重，附此敘明。另扣案之白色粉末1 包
    （驗後淨重0.038 公克及內含海洛因難以析離，應一併視為
    毒品之包裝袋1 個），經送驗後，確係第一級毒品海洛因之
    事實，有高雄市立凱旋醫院濫用藥物成品檢驗鑑定書在卷可
    參，係查獲之毒品，依毒品危害防制條例第18條第1 項前段
    規定，諭知沒收銷燬。至海洛因送驗所致之耗損，因已滅失
    ，爰不沒收銷燬之。
據上論斷，應依刑事訴訟法第273 條之1 第1 項、第299 條第1
項前段，毒品危害防制條例第10條第1 項、第18條第1 項前段，
判決如主文。
本案經檢察官陳妍萩到庭執行職務。
中    華    民    國    98    年    10    月    13    日
                  刑事第十庭  法  官  方錦源
以上正本證明與原本無異。
如不服本判決應於收受本判決後10日內向本院提出上訴書狀，並
應敘述具體理由，如未敘述上訴理由者，應於上訴期間屆滿後20
日內補提理由書狀於本院（均須按他造當事人之人數附繕本）「
切勿逕送上級法院」。
中    華    民    國    98    年    10    月    13    日
                              書記官  黃勤涵
附錄條文：
毒品危害防制條例第10條第1 項：
施用第一級毒品者，處6 月以上5 年以下有期徒刑。


司法院資訊處製作；財團法人民間司法改革基金會備份。
